臺灣高等法院臺中分院刑事裁定　
110年度聲字第1331號

聲  請  人  臺灣高等檢察署臺中檢察分署檢察官
受  刑  人  江怡佳



上列聲請人因受刑人數罪併罰有二裁判以上，聲請定其應執行之
刑（聲請案號：110年度執聲字第646號），本院裁定如下：
    主  文
江怡佳因犯如附表所示各罪所處之刑，有期徒刑部分應執行有期
徒刑拾壹年柒月。
    理  由
一、聲請意旨略以：受刑人江怡佳因毒品危害防制條例數罪，先
    後經判決確定如附表。數罪中雖有刑法第50條第1 項但書所
    列情形，惟受刑人已請求檢察官聲請定應執行刑，有請求定
    應執行刑調查表足稽，應依刑法第50條第2 項、第53條、第
    51條第5款規定，定其應執行之刑，爰依刑事訴訟法第477條
    第1項聲請裁定等語。
二、按裁判確定前犯數罪者，併合處罰之；數罪併罰，有二裁判
    以上者，依第51條之規定，定其應執行之刑，刑法第50條第
    1 項本文、第53條定有明文。又數罪併罰，分別宣告其罪之
    刑，如宣告多數有期徒刑者，於各刑中之最長期以上，各刑
    合併之刑期以下，定其刑期；但不得逾30年，刑法第51條第
    5款亦有明文。次按刑事訴訟法第370條第2項、第3項，已針
    對第二審上訴案件之定應執行之刑，明定有不利益變更禁止
    原則之適用，分屬不同案件之數罪併罰，倘一裁判宣告數罪
    之刑，曾經定其執行刑，再與其他裁判宣告之刑（或執行之
    刑）定其執行刑時，在法理上亦應同受此原則之拘束（最高
    法院103年度第14 次刑事庭會議決議意旨參照），亦即另定
    之執行刑，其裁量所定之刑期，不得較重於前定之執行刑加
    計後裁判宣告之刑（或執行之刑）之總和（最高法院 104年
    度台抗字第410 號裁定意旨參照）。末按數罪併罰中之一罪
    雖得易科罰金，惟因與不得易科之他罪併合處罰結果而不得
    易科罰金時，原可易科部分所處之刑，自亦無庸為易科折算
    標準之記載，此有司法院釋字第144 號解釋意旨可資參照。
三、經查，受刑人江怡佳（下稱受刑人）因犯販賣第一級毒品等
    罪，經臺灣臺中地方法院及本院分別判處如附表所示之刑，
    均經分別確定在案，有各該刑事判決及臺灣高等法院被告前
    案紀錄表在卷可稽。其中受刑人所犯如附表編號1至3、5至7
    所示之罪為不得易科罰金及不得易服社會勞動之罪，編號4
    所示之罪為得易科罰金及得易服社會勞動之罪，固合於修正
    後刑法第50條第1 項各款之規定，惟受刑人就上開數罪已請
    求檢察官聲請定應執行刑，有臺灣臺中地方檢察署刑法第50
    條第1 項但書案件是否請求定應執行刑調查表在卷可稽。茲
    檢察官向本院聲請定其應執行之刑，本院審核認聲請為正當
    ，應定其應執行之刑。　
四、復查，受刑人所犯如附表編號1至3、6所示部分，係販賣第
    一、二級毒品共4 罪，此舉無視於國家杜絕毒品犯罪之禁令
    ，使施用毒品者沉迷毒癮而無法自拔，輕則戕害施用者之身
    心健康，重則引發各種犯罪，而為社會治安敗壞之源頭，犯
    罪所生之危害不輕；編號4 所示部分，係施用第二級毒品1 
    罪，而施用毒品足以導致個人精神障礙、性格異常，戕害一
    己之身體健康；編號5 所示部分，係持有第一級毒品1 罪，
    而持有毒品係無視我國杜絕毒品犯罪之禁令；編號7 所示部
    分，係販賣第二級毒品未遂1 罪，其行為業已著手，惟因故
    未遂，亦屬無視國家杜絕毒品犯罪禁令之舉。本院審酌受刑
    人上揭各該犯行皆為毒品相關犯罪類型，其犯罪動機、態樣
    、手段實屬類似，且施用毒品本屬自殘性犯罪，所侵害者非
    具有不可替代性、不可回復性之個人法益，其責任非難重複
    評價之程度較高，自應衡酌受刑人之犯罪情節輕重，予以適
    當減輕，俾免發生刑罰過重之不合理現象。
五、再查，受刑人所犯如附表編號1至5所示之五罪曾定應執行有
    期徒刑10年確定（本院109年5月13日109年度聲字第1530號
    裁定）、附表編號6至7所示之二罪曾定應執行有期徒刑8年2
    月確定（本院109年3月10日110年度上訴字第169號判決）。
    參照前揭所述，本院就編號1至7所示各罪再定應執行之有期
    徒刑，應予審酌前開裁判內、外部界限之範圍，並斟酌受刑
    人前述犯罪行為之不法及罪責程度、各罪之關聯性、犯罪情
    節、次數及行為態樣、數罪所反應受刑人之人格特性與傾向
    、對受刑人施以矯正之必要性等，就其所犯前揭各罪為整體
    非難評價，定其應執行刑如主文所示。
六、依刑事訴訟法第477條第1項，刑法第50條第2 項、第53條、
    第51條第5款，裁定如主文。
中　　華　　民　　國　　110 　年　　5 　　月　　26　　日
　　　　　　刑事第八庭　審判長法　官　林  清  鈞
                              法　官  黃  小  琴
                              法　官  郭  瑞  祥
以上正本證明與原本無異。
如不服本裁定，得於收受送達5日內向本院提出抗告書狀 (須附
繕本)。
                              書記官  賴  淵  瀛 

中　　華　　民　　國　　110 　年　　5 　　月　　26　　日








附表：受刑人江怡佳定應執行之刑案件一覽表
 編          號           1          2          3  罪          名  販賣第一級毒品罪 販賣第一級毒品罪 販賣第二級毒品罪  宣    告    刑  有期徒刑7年9月 有期徒刑7年8月 有期徒刑3年10月  犯  罪  日  期  107年6月20日 107年6月18日 107年8月28日 偵查(自訴)機關 年  度  案  號  臺中地檢107年度偵字第24574號、108年度偵字第9283號 臺中地檢107年度偵字第24574號、108年度偵字第9283號 臺中地檢107年度偵字第24574號、108年度偵字第9283號 最  後   事實審 法    院 臺中地院 臺中地院 臺中地院  案    號 108年度訴字第1177號 108年度訴字第1177號 108年度訴字第1177號  判決日期 108年8月23日 108年8月23日 108年8月23日 確  定   判  決 法    院 臺中地院 臺中地院 臺中地院  案    號 108年度訴字第1177號 108年度訴字第1177號 108年度訴字第1177號  判    決 確定日期 108年9月24日 108年9月24日 108年9月24日 是否為得易科罰金之案件  不得易科、社勞 不得易科、社勞 不得易科、社勞 備            註  臺中地檢108年度執字第14069號 臺中地檢108年度執字第14069號 臺中地檢108年度執字第14069號   編號1-5曾定應執行有期徒刑10年（109執更2191）   

 編          號           4          5          6  罪          名  施用第二級毒品罪 持有第一級毒品罪 販賣第一級毒品罪  宣    告    刑  有期徒刑4月 有期徒刑1年6月 有期徒刑8年  犯  罪  日  期  107年8月24日 108年9月6日 108年7月23日 偵查(自訴)機關 年  度  案  號  臺中地檢107年度毒偵字第4497號 臺中地檢108年度毒偵字第3387號 臺中地檢108年度偵字第29339號、第29650號 最  後   事實審 法    院 臺中地院 臺中地院 中高分院  案    號 108年度簡上字第276號 108年度訴字第2685號 110年度上訴字第169號  判決日期 108年9月17日 109年2月25日 110年3月10日 確  定   判  決 法    院 臺中地院 臺中地院 中高分院  案    號 108年度簡上字第276號 108年度訴字第2685號 110年度上訴字第169號  判    決 確定日期 108年9月17日 109年3月24日 110年4月6日 是否為得易科罰金之案件  得易科、社勞 不得易科、社勞 不得易科、社勞 備            註  臺中地檢108年度執字第16414號 臺中地檢109年度執字第5028號 臺中地檢110年度執字第5524號（編號6、7曾定應執行有期徒刑8年2月）   編號1-5曾定應執行有期徒刑10年（109執更2191）   

 編          號           7 （以下空白）   罪          名  販賣第二級毒品未遂罪    宣    告    刑  有期徒刑2年    犯  罪  日  期  108年7月26日   偵查(自訴)機關 年  度  案  號  臺中地檢108年度偵字第29339號、第29650號   最  後   事實審 法    院 中高分院    案    號 110年度上訴字第169號    判決日期 110年3月10日   確  定   判  決 法    院 中高分院    案    號 110年度上訴字第169號    判    決 確定日期 110年4月6日   是否為得易科罰金之案件  不得易科、社勞   備            註  臺中地檢110年度執字第5524號（編號6、7曾定應執行有期徒刑8年2月）